【裁判字號】    95,訴更(一),1
【裁判日期】    950630
【裁判案由】    毒品危害防制條例
【裁判全文】
臺灣基隆地方法院刑事判決           95年度訴更(一)字第1號
公  訴  人  臺灣基隆地方法院檢察署檢察官
被      告  乙○○
                    （現於臺灣基隆監獄執行中）
上列被告因違反毒品危害防制條例案件，經檢察官提起公訴（94
年度毒偵字第1979號），本院判決公訴不受理後，公訴人提起上
訴，台灣高等法院撤銷原判決發回本院及移送併辦（95年度毒偵
字第12號、95年度毒偵字第823號、95年度毒偵字第430號），被
告於準備程序中就被訴事實為有罪之陳述，本院合議裁定由受命
法官獨任進行審判，經改依簡式審判程序審理後判決如下：
    主      文
乙○○連續施用第一級毒品，累犯，處有期徒刑拾月。
扣案海洛因淨重零點貳陸公克沒收銷燬；注射針筒貳支、葡萄糖
壹包、殘渣袋壹只均沒收。
    事      實
一、乙○○前因施用毒品案件，經裁定令入戒治處所施以強制戒
    治，於民國（下同）90年5月9日戒治期滿執行完畢，並經臺
    灣基隆地方法院檢察署檢察官聲請簡易判決處刑，由本院於
    89年5月20日，以89年度基簡字第325號判處有期徒刑3月確
    定。復因施用第2級毒品，經臺灣基隆地方法院檢察署檢察
    官提起公訴，於93年3月29日由本院以93年度易字第36號判
    處有期徒刑5月確定。再因施用第2級毒品，經臺灣基隆地方
    法院檢察署檢察官提起公訴，於93年8月16日，由本院以93
    年度易字第200號判處有期徒刑6月確定，甫於94年4月27日
    縮刑期滿執行完畢。詎其猶不知悔改戒除毒癮，復於5年內
    基於施用第一級毒品之概括犯意，自94年6月12日起至95年
    2月8日止，分別在基隆市老大公廟附近之朋友住處、基隆
    市○○路151巷2號3樓住處或不詳處所等地，以香煙摻雜海
    洛因方式，以2、3天1次頻率，連續施用海洛因，嗣於下列
    時、地分別為警查獲：(一)94年6月13日下午4時10分許，在基
    隆市○○區○○路301號前為警查獲海洛因1包（毛重0.3公
    克、淨重0.19公克）。(二)94年12月17日下午5時10分許，在
    基隆市○○區○○路151巷2號3樓住處，為警查獲注射針筒
    2支、葡萄糖1包、殘渣袋1只。(三)95年1月19日0時10分許，
    在基隆市○○街1之7號朋友處為警查獲，並採集尿液送驗。
    (四)95年2月8日下午5時20分許，在基隆市○○區○○路151巷
    口，因行跡可疑為警盤查，為警查獲其所有置於香煙盒內之
    海洛因0.25公克（淨重0.07公克）。
二、案經基隆市警察局第一分局報告臺灣基隆地方法院檢察署檢
    察官偵查起訴暨基隆市警察局第二、第三分局報告臺灣基隆
    地方法院檢察署檢察官移送併辦。
    理    由
壹、程序事項
    本件被告乙○○所犯者非為死刑、無期徒刑、最輕本刑為3
    年以上有期徒刑之罪或高等法院管轄第一審案件，其於準備
    程序進行中，先就被訴事實為有罪之陳述，經告知其簡式審
    判程序之旨，並聽取公訴人、被告之意見後，本院業已依刑
    事訴訟法第273條之1第1項之規定，裁定由受命法官獨任以
    簡式審判程序進行本案之審理。
貳、實體事項
一、上開事實有下列證據足以證明：
  (一)被告之供述：
    上揭事實，業據被告於本院準備程序及審理時坦承在卷，其
    自白核與下列事證相符，可以採信。
  (二)(1)94年6月27日台灣尖端先進生技醫藥股份有限公司濫用藥
    物尿液檢驗報告（見94年度偵字第2451號卷第45頁）(2)94年
    12月23日台灣尖端先進生技醫藥股份有限公司濫用藥物尿液
    檢驗報告（見95年度毒偵字第12號卷第52頁）(3)95年2月17
    日昭信科技顧問股份有限公司濫用藥物尿液檢驗報告（見95
    年度毒偵字第823號卷第13頁）(4)95年3月7日昭信科技顧問
    股份有限公司濫用藥物尿液檢驗報告（見95年度毒偵字第
    430號卷第37頁）各1紙；被告為警查獲後所採集之尿液，經
    以氣相層析質譜儀分析法為確認檢驗後，均呈嗎啡之陽性反
    應。
  (三)扣案之海洛因（總毛重0.55公克、總淨重0.26公克）、注射
    針筒2支、葡萄糖1包、殘渣袋1只。
  (四)臺灣高等法院被告前案紀錄表1份、刑案人犯在監所最新資
    料報表；被告因施用毒品案件於90年5月9日戒治期滿執行完
    畢。
二、論罪科刑之理由：
  (一)按海洛因係毒品危害防制條例第2 條第2 項第1 款所定之第
    一級毒品，被告予以施用，核其所為，係犯毒品危害防制條
    例第10條第1 項之施用第一級毒品罪。又被告因施用而持有
    第一級毒品海洛因，其持有第一級毒品之低度行為應為施用
    第一級毒品之高度行為所吸收，不另論罪。其多次施用第一
    級毒品行為，時間緊接，犯罪構成要件相同，顯係基於概括
    犯意為之，應論以連續犯，並依刑法第56條規定加重其刑。
    公訴人雖僅就94年6月12日施用海洛因行為提起公訴，惟與
    移送併辦部分（95年度毒偵字第12號、95年度毒偵字第823
    號、95年度毒偵字第430號）為連續犯關係，屬裁判上一罪
    ，為起訴效力所及，本院自得併案審理，併此敘明。查被告
    甫於94年4月27日縮刑期滿執行完畢，其於5年內再犯有期徒
    刑以上之罪，為累犯，此有臺灣高等法院被告前案紀錄表在
    卷可稽，應依刑法第47條規定加重其刑。
  (二)爰審酌被告犯罪之動機、曾有施用毒品前科仍不思悔改，一
    再施用毒品，所犯施用毒品行為係戕害自己身心健康，尚未
    危及他人，及犯後坦承犯行等一切情狀，量處如主文所示之
    刑。又扣案之海洛因（毛重0.55公克、淨重0.26公克），屬
    違禁物，此有94年8月12日調科壹字第320002985號（見本院
    卷94年度訴字第639號第39頁）、95年4月13日調科壹字第
    320003631號（見本院95年度訴更(一)字第1號卷）法務部調查
    局鑑定通知書在卷可憑，不問屬於犯人與否，應依毒品危害
    防制條例第18條第1項規定，均沒收銷燬之；注射針筒貳支
    、葡萄糖壹包、殘渣袋屬被告所有，業據被告供明在卷，係
    供作施用毒品之物，爰依刑法第38條第1項第2款規定，沒收
    之。
三、應適用之法律：
    刑事訴訟法第273 條之1 第1 項、第310條之2 、第454 條
    第1 項、第299 條第1 項前段，毒品危害防制條例第10條第
    1項、第18條第1項、第23條第2項，刑法第11條、第56條、
    第47條、第38條第1項第2款規定，判決如主文。
本案經檢察官甲○○到庭執行職務。
中    華    民    國    95    年    6    月    30    日
                  刑事第二庭法  官  陳伯厚
以上正本證明與原本無異。
對於本件判決如有不服，應於收受送達後10日內，向本院提出上
訴書狀，上訴於臺灣高等法院，並按他造當事人之人數附具繕本。
中    華    民    國    95    年    7     月    3     日
                            書記官  明祖斌
附錄論罪法條：
毒品危害防制條例第10條
施用第一級毒品者，處 6 月以上 5 年以下有期徒刑。


司法院資訊處製作；財團法人民間司法改革基金會備份。
